臺灣臺中地方法院刑事判決　　　　　　　　　　　　九十一年度易字第二八三七號
　　公　訴　人　臺灣臺中地方法院檢察署檢察官
　　被　　　告　乙○○
　　　　　　　　甲○○
右列被告因違反電子遊戲場業管理條例案件，經檢察官聲請以簡易判決處刑（九十一
年度偵字第一０五一二號），本院臺中簡易庭認不宜以簡易判決處刑，移請本院刑事
庭依通常程序審理（九十一年中簡字第一七二八號），本院判決如左：
    主  文
甲○○違反未依電子遊戲場業管理條例規定辦理營利事業登記，不得經營電子遊戲場
業之規定，處拘役伍拾玖日，如易科罰金，以佰元折算壹日。電子遊戲機具「小碼
莉」貳台、「單機」壹台、「麻將台」壹台及代幣陸佰壹拾枚均沒收。
乙○○無罪。
    事  實
一、甲○○未經向主管機關辦理電子遊戲場業之營利事業登記，竟自民國（下同）九
    十一年五月二十二日起，在台中市○○區○○路二段十巷七十二弄七十五號，其
    所經營之「省錢便利商店」內，擺設電動遊戲機「小碼莉」二台（聲請簡易判決
    處刑書誤載為三台）、「麻將台」一台、「單機」一台，而經營電子遊戲場（其
    遊戲之方法為每次以開分之方式，由客人押注，如押中者，可得不等倍之分數，
    供繼續遊戲使用），並僱佣不知情之乙○○在店內擔任收銀員兼兌換電動玩具代
    幣之工作，嗣於同年五月二十五日十四時十分許，為警當場查獲，並扣得電動遊
    戲機具四台、代幣六百一十枚。
二、案經臺中市警察局第五分局報請臺灣臺中地方法院檢察署檢察官偵查後聲請以簡
    易判決處刑。
    理  由
一、訊據被告甲○○對其有於右揭時地未辦理電子遊戲場業之營利事業登記而擺設電
    子遊戲機四台，而經營電子遊戲場之事實，於警訊、偵查及本院審理時均供認不
    諱，並有遊戲機四台扣案可證，復有現場位置圖一張附卷可稽。綜上，被告甲○
    ○之自白與事實相符，本件事證明確，被告甲○○之右揭犯行，洵堪認定。
二、按電子遊藝場業管理條例第十條第一項前段規定：「經營電子遊戲場業，應依公
    司法或商業登記法辦理公司或商業登記」，第十五條規定：「未依本條例規定辦
    理營利事業登記者，不得經營電子遊戲場業」，第十六條規定：「非電子遊戲場
    業之其他營利事業，不得就其營業場所，供他人設置電子遊戲機營業」；故未依
    電子遊戲場業管理條例第八條申請設立，並依第十一條第一項申請核發營利事業
    登記證，即不得經營電子遊戲場業，亦不得就非電子遊戲場業之營業場所，供他
    人設置電子遊戲機營業，別無除外之規定。故核被告甲○○所為，係違反電子遊
    戲場業管理條例第十五條之未辦理營利事業登記，不得經營電子遊戲場業之規定
    ，應依同條例第二十二條之規定處罰。爰審酌被告甲○○素行良好，於本院審理
    時坦承犯行，態度尚佳，經營規模不大，現未再經營上開電子遊戲機相關營業等
    一切情狀，量處如主文所示之刑，並諭知易科罰金之折算標準，以示懲儆。扣案
    之電動遊戲機四台及代幣六百十枚，為被告所有並供犯罪所用之物，依刑法第三
    十八條第一項第二款之規定宣告沒收。
三、公訴意旨略以：被告乙○○受僱於被告甲○○，與被告甲○○基於犯意之聯絡，
    共同未經向主管機關辦理電子遊戲場業之營利事業登記，而自九十一年五月二十
    二日起，在臺中市○○區○○路一段十巷七十一弄七十五號其所經營之「省錢便
    利商店」設置電動遊戲機四台及代幣六百十枚，而經營電子遊戲場，由被告乙○
    ○在店內擔任收銀員兼兌換電動玩具代幣工作，嗣於同年五月二十五日十四時十
    分許，為警當場查獲，並扣得電動遊戲機具五台。而認被告乙○○有共同違反未
    依電子遊戲場業管理條例規定辦理營利事業登記，不得經營電子遊戲場業之規定
    之罪嫌等語。訊據被告乙○○對於其有於前揭時、地，受被告甲○○僱用擔任收
    銀員兼兌換電動玩具零錢工作等情固供認不諱，惟堅決否認與被告甲○○有違反
    前開條例之犯意聯絡，辯稱：伊並不知道該店負責人甲○○所經營之電子遊戲場
    未辦理營利事業登記等語。公訴人以被告乙○○有前開犯行，無非以被告乙○○
    坦承在便利商店內工作且當場查獲遊戲機具等為據。按電子遊戲場業管理條例第
    二十二條之規定處罰之對象係「行為人」，固不得以該電子遊戲場之「負責人」
    為限，惟查被告乙○○既單純受僱擔任該便利商店之收銀員兼兌換電動玩具代幣
    工作，兌換代幣之工作應係附隨，衡情其於受僱之始，自無可能去查詢僱用人所
    經營之便利商店是否就該電子遊戲機具之擺設辦理營業登記，且本件被告甲○○
    於本院審理中亦供承伊自己並不知道要辦理營利事業登記等語，則被告乙○○如
    何能知悉被告甲○○並未去辦理營利事業登記？再查被告乙○○於九十一年五月
    二十日才到便利商店應徵，隔日即九十一年五月二十一日上班，其負責早班之工
    作，月薪二月萬元，機具是同月二十二日才擺在店內，同月二十五日即被查獲，
    業據被告乙○○供明在卷，核與被告甲○○供述情節相符，被告甲○○擺設前開
    機具之時間只有三、四日，且被告乙○○並非於受雇之始即開始有看顧前開電動
    遊戲機之行為，又被告乙○○亦非前開便利商店唯一之受僱人，衡情被告乙○○
    自無足夠之時間對甲○○擺設遊戲機之行為詳為查明，無令負違反未依電子遊戲
    場業管理條例規定辦理營利事業登記，不得經營電子遊戲場業之規定之罪責，綜
    上，此部分既查無積極證據，足資證明被告乙○○有公訴人所指之犯罪事實，自
    應為被告乙○○無罪之諭知。
據上論斷，應依刑事訴訟法第四百五十二條、第二百九十九條第一項前段、第三百零
一條第一項前段，電子遊戲場業管理條例第二十二條，刑法第十一條前段、第四十一
條第一項前段、第三十八條第一項第二款，罰金罰鍰提高標準條例第二條，判決如主
文。
中    華    民    國      九十一      年       十二      月     十七    日
                                臺灣臺中地方法院刑事第二庭
                                      法  官  陳 如 玲
右正本證明與原本無異。
如不服本判決，應於判決送達後十日內向本院提出上訴狀，上訴於臺灣高等法院臺中
分院( 須附繕本 )。
                                      書記官
中    華    民    國      九十一      年       十二      月     十九    日
附錄本判決論罪科刑法條
電子遊戲場業管理條例第十五條：
未依本條例規定辦理營利事業登記者，不得經營電子遊戲場業。
